臺灣雲林地方法院刑事裁定
111年度聲字第387號
聲  請  人
即  被  告  吳震澤



上列聲請人即被告因妨害自由案件，經檢察官提起公訴（111年
度偵字第3098號），不服本院受命法官於民國111年5月6日所為
之羈押處分，聲請撤銷羈押，本院裁定如下：
    主  文
聲請駁回。　　
    理  由
一、聲請意旨略以：聲請人即被告吳震澤與告訴人協議日期到了
    ，告訴人推三阻四不接LINE也不讀訊息又避不見面，被告才
    會託請王仁昌幫忙聯絡請告訴人出面處理。9日當天被告請
    王仁昌找告訴人一起前來崙後村49號對面空地，被告聯絡其
    他債權人，之後一起前往工地現場勘查順便討論如何處理債
    務，後來因天熱所以再請告訴人一同前往租屋處吃飯，並非
    蓄意更換地點。在工地時被告也告知告訴人可以報警處理，
    告訴人沒回答，被告就請告訴人聯絡老婆、朋友籌錢處理債
    務，才會告訴告訴人一定要處理完才能離開。本案被告坦承
    認錯，也願負法律責任，開訊問庭時被告也表示願意與告訴
    人和解，被告現已深知自己行為不當，請明鑒(詳見附件刑
    事抗告狀)。
二、對於審判長、受命法官、受託法官或檢察官所為羈押之處分
    有不服者，受處分人得於為處分之日起或處分送達後5日內
    ，聲請所屬法院撤銷或變更之，刑事訴訟法第416條第1項第
    1款、第3項定有明文。抗告法院認為抗告無理由者，應以裁
    定駁回之；第409條至第414條規定，於本條準用之，同法第
    412條、第416條第4項亦有規定。查本件羈押係由本院受命
    法官訊問後所為之羈押處分，被告雖具狀表明「抗告」，實
    係誤聲請撤銷處分為抗告，依刑事訴訟法第418條第2項後段
    規定，應視為已依法聲請撤銷、變更原處分，合先敘明。 
三、法院為羈押之裁定，非對被告為有罪、無罪之調查，其本質
    在保全刑事訴訟程序得以順利進行，或為擔保嗣後刑罰之執
    行，而對被告實施剝奪其人身自由之強制處分，法院僅應就
    形式上之證據判斷被告犯罪嫌疑是否重大，有無羈押原因及
    必要性，是關於羈押原因之判斷，尚不適用訴訟上之嚴格證
    明原則。所謂羈押必要性，係由法院就具體個案，依職權衡
    酌是否有非予羈押顯難以遂行訴訟程序者為依據，法院在不
    違背通常生活經驗之定則或論理法則時，依法自有審酌認定
    之職權。
四、經查：
  ㈠被告因妨害自由案件，由檢察官起訴後繫屬本院，前經本院
    受命法官於民國111年5月6日訊問後，認被告雖坦承起訴書
    所載之客觀事實，但對於部分行為主觀上是不是有妨害告訴
    人的自由、有無恐嚇告訴人的意思仍有所爭執。被告本案犯
    行有卷內相關證據足資佐證，足認被告犯罪嫌疑重大。又被
    告一直在找告訴人出面處理工程所延伸的債務糾紛，找到告
    訴人後即為本案共同剝奪告訴人行動自由之犯行，且在同一
    天內不斷更換壓制告訴人之地點，要求告訴人一定要籌到錢
    才能離開，是因有人報警，警察才循線找到告訴人加以營救
    ，在債務問題尚未解決之前，有事實足認被告有反覆實施同
    一妨害自由、強制、恐嚇犯罪之虞，有羈押原因。另考量被
    告所為嚴重影響告訴人人身安全，危害社會治安甚鉅，認有
    羈押之必要，而依刑事訴訟法第101條之1第1項第3款、第4
    款處分羈押在案等情，業經本院調取前揭刑事卷宗核閱屬實
    。
  ㈡被告坦承起訴書所載客觀事實，然就主觀犯意部分似仍有辯
    解，惟有卷內證據可佐，足認被告涉犯刑法第302條第1項之
    剝奪他人行動自由罪(強制、恐嚇屬部分行為)嫌疑重大。被
    告因不滿告訴人積欠債務又屢屢避不見面，因此約同其他共
    同被告4人以起訴書所記載之分工方式為本案犯行，顯然並
    非偶發或一時衝動之犯罪，又犯罪過程中持續、反覆限制告
    訴人之行動自由，且被告與告訴人間債務糾紛迄今未解決，
    依照社會通念，有事實足認被告在同一環境條件下有反覆實
    施強制、恐嚇危害安全、妨害自由等犯行之虞。再審酌被告
    本案犯行對他人身體、自由具有相當程度危害，並權衡國家
    刑事司法權之有效行使、社會秩序及公共利益與被告人身自
    由之私益及防禦權受限制之程度，認命其具保、責付或限制
    住居等侵害較小之手段，尚不足以使羈押原因消滅或得以確
    保程序之順利進行，而有羈押之必要。
五、綜上所述，原處分審酌全案相關卷證資料及訴訟程序進行之
    狀況，依自由證明原則，認被告犯罪嫌疑重大，有事實足認
    被告有反覆實施同一犯罪之虞，且有羈押之必要，而為羈押
    之處分，認事用法並無違誤，亦合乎比例原則。從而，被告
    聲請撤銷原羈押處分，為無理由，應予駁回。
六、依刑事訴訟法第416條第4項、第412條，裁定如主文。
中　　華　　民　　國　　111 　年　　5 　　月　　12　　日
                  刑事第二庭  審判長法  官    王紹銘                                    法  官    簡鈺昕                                     法  官    黃麗竹
以上正本證明與原本無異。 
不得抗告。
　　                                 書記官    黃巧吟　
中　　華　　民　　國　　111 　年　　5 　　月　　12　　日
附件：刑事抗告狀